# 自有资金专项审计，请问大家有没有类似的业务指点一下

提问人：gasjw 时间：2018-01-04 11:33:37
请教 陈版和大家，现接了一个自有资金专项审计的业务，之前没有接触过，是不是在所有有者权益范围内的货币资金都算是我的自有资金？？
有没有做过类似业务的老师，或者给个报告 模版和思路，谢谢大家了。

回答人：chenyiwei
建议首先查阅该审计业务所依据的文件，确定其中对“自有资金”的含义有无特别明确的规定。如果有，则照此执行；如果没有，则需要自行确定计算口径。在确定计算口径时需考虑以下因素：（ 1 ）符合行业惯例和报告使用者的一般认知；（ 2 ）与财务、会计的一般概念不冲突；（ 3 ）明确和易于操作，与财务报表中的金额有明确对应关系。 无论如何确定“自有资金”的具体口径，都应在报告或其后附的计算表中明确披露该概念的计算口径和确定依据、计算过程等。